【裁判字號】    98,訴,1240
【裁判日期】    990304
【裁判案由】    毒品危害防制條例等
【裁判全文】
臺灣高雄地方法院刑事判決              98年度訴字第1240號
公  訴  人  臺灣高雄地方法院檢察署檢察官
被      告  張子輝
            陳威  
            張若梵
上 列一 人
指定辯護人  本院公設辯護人蘇鴻吉
上列被告因違反毒品危害防制條例等案件，經檢察官提起公訴（
97年度偵字第35237 號、98年度偵字第10694 號、98年度偵字第
10696 號、98年度偵字第10697 號、98年度偵字第16678 號、98
年度偵字第17475 號），本院判決如下：
    主  文
甲○○共同犯詐欺取財罪，累犯，處有期徒刑捌月，扣案如附表
編號一所示之物沒收。又共同犯詐欺取財未遂罪，累犯，處有期
徒刑肆月，扣案如附表編號一至編號四所示之物沒收。應執行有
期徒刑拾月，扣案如附表編號一至編號四所示之物沒收。
己○共同犯詐欺取財罪，處有期徒刑柒月，扣案如附表編號一所
示之物沒收。又共同犯詐欺取財未遂罪，處有期徒刑參月，扣案
如附表編號一至編號四所示之物沒收。又共同轉讓第三級毒品，
處有期徒刑參月。應執行有期徒刑拾月，扣案如附表編號一至編
號四所示之物沒收。
丙○○共同犯詐欺取財罪，處有期徒刑柒月，扣案如附表編號一
所示之物沒收。又共同犯詐欺取財未遂罪，處有期徒刑參月，扣
案如附表編號一至編號四所示之物沒收。又販賣第三級毒品，處
有期徒刑貳年捌月，未扣案販毒所得新臺幣壹仟伍佰元沒收之，
如全部或一部不能沒收時，以其財產抵償之。又共同轉讓第三級
毒品，處有期徒刑參月。應執行有期徒刑參年貳月，扣案如附表
編號一至編號四所示之物沒收；未扣案販毒所得新臺幣壹仟伍佰
元沒收之，如全部或一部不能沒收時，以其財產抵償之。
    事  實
一、甲○○（前於民國97年間因詐欺案件，經臺灣臺中地方法院
    以97年度中簡字第2433號判處有期徒刑2 月確定，甫於97年
    11月6 日易科罰金執行完畢）、己○及丙○○於97年8 月至
    11月間，先後經陳以哲（綽號「阿志」，由檢察官通緝中）
    、綽號「小寶」等成年男子介紹而加入渠等所組成之詐欺集
    團後，即與陳以哲、「小寶」、「胖哥」及其餘不詳之詐欺
    集團成員共同基於意圖為自己不法所有之詐欺取財犯意聯絡
    ，分別於：
    (一)97年12月1 日8 時許，甲○○、己○、丙○○分別受陳以
      哲及「胖哥」之指示至臺中某處指定地點會合待命，並由
      該詐欺集團不詳成員於同日9 時許撥打電話予辛○○○而
      向其訛稱：其因違反洗錢防制法，須將其帳戶存款提出交
      由書記官寄存法院云云，致辛○○○陷於錯誤而將其農會
      及郵局帳戶存款共60萬元領出準備交付；而該詐騙集團成
      員見辛○○○已經受騙，隨即指示甲○○等人出發前往取
      款，遂由丙○○負責駕駛、己○在旁接聽電話及協助，而
      以不詳車號之車輛搭載甲○○前往辛○○○位在高雄縣永
      安鄉○○路000 號之1 住處，並於同日中午12時許抵達後
      ，由甲○○下車向辛○○○自稱係前來取款之書記官，辛○○○亦不疑有他而將該60萬元現金交予甲○○。甲○○
      取得詐欺款項後，復由丙○○、己○開車搭載離去，並嗣
      由陳以哲交付詐騙所得中之2.7 ％金額予甲○○作為報酬
      ，而己○、丙○○則平分「小寶」所交付新臺幣（下同）
      7 千元至1 萬元間不詳金額之酬勞。
    (二)97年12月18日8 時許，甲○○、己○、丙○○亦分別經陳
      以哲、「胖哥」通知至指定地點會合待命，並由該詐欺集
      團不詳成員於同日10時許撥打電話予庚○○而向其誆稱：
      因其涉犯洗錢罪嫌，須將名下帳戶存款領出交由金管會保
      管，始得免於遭凍結云云，致庚○○誤信為真，遂與該詐
      欺集團成員相約於同日16時30分許，在高雄市三民區民族
      一路509 巷「大地游泳池」旁交付款項，庚○○並隨即至
      其住處附近之新光銀行，欲將其帳戶存款領出交予詐欺集
      團成員，惟幸經該銀行職員詢明原由而提醒有遭詐騙之虞
      後，庚○○始驚覺有異，隨即報警處理，並依警指示佯裝
      配合交款；而此際該詐欺集團成員以為庚○○已經受騙，
      仍由「胖哥」通知己○出發前往取款，並提供車號0000－
      00號自用小客車及交付牛皮紙袋1 個予甲○○、己○、丙○○，甲○○等人即循同上分工模式，駕駛該車前往該約
      定地點收款，於同日16時30分許抵達上述約定地點後，由
      丙○○、己○2 人待在車上等待接應，甲○○則攜帶該牛
      皮紙袋下車，準備出示其內文件或證件以取信庚○○而向
      其取款時，即為在場埋伏員警上前加以逮捕，致未能得逞
      ，並為警扣押甲○○所攜帶如附表編號一所示供以上詐欺
      聯絡用之手機1 支及該牛皮紙袋內如附表編號二至編號四
      所示之文件或證件等物品；另丙○○則見事跡敗露，隨即
      駕車搭載己○逃離現場。
二、丙○○明知愷他命為毒品危害防制條例第2 條第2 項第3 款
    所列管之第三級毒品，非經許可不得販賣。詎於98年2 月20
    日20時54分許，因其綽號「小魏」友人之不詳姓名年籍之成
    年女友以行動電話0000000000號撥打丙○○所使用之000000
    0000號行動電話並表示欲購買愷他命，丙○○竟基於販賣第
    三級毒品愷他命之犯意，與該不詳成年女子於電話中談妥交
    易數量及價格，並相約於當晚某時許，在臺中市大雅路上某
    7-11便利超商前見面後，丙○○即以1 千5 百元之代價，將
    重量約1 克之愷他命1 小包販售予該名不詳女子；並自該女
    子處收受1 千5 百元。
三、丙○○與己○（均為未成年人）亦明知愷他命為毒品危害防
    制條例第2 條第2 項第3 款所列管之第三級毒品，非經許可
    不得轉讓。詎其等於98年3 月25日18時許，在臺中市北屯區
    成都路附近之「戰鬥網咖」，合資向姓名年籍不詳，綽號「
    凱享」之成年男子購入數量不詳之第三級毒品愷他命後，竟
    共同基於轉讓第三級毒品之犯意聯絡，於同年月31日下午某
    時起至翌日中午12時10分間某時許，將購得之第三級毒品愷
    他命放置於其友人林昭男（另經檢察官不起訴處分）位在臺
    中市○○區○○路0 段00○0 號15樓之9 住處內，任由在場
    之少年友人李Ｏ鍾、陳Ｏ勛、邱Ｏ軒及楊Ｏ寧一同拿取施用
    ，而無償轉讓數量不詳但淨重未超過20公克以上之愷他命予
    李Ｏ鍾、陳Ｏ勛、邱Ｏ軒及楊Ｏ寧。嗣於98年4 月1 日12時
    10分許，為警持搜索票至林昭男上開住處執行搜索時查獲。
    理  由
壹、證據能力：
  一、按被告以外之人於偵查中向檢察官所為陳述，除顯有不可
      信之情況者外，得為證據，刑事訴訟法第159 條之1 第2
      項定有明文。偵查中對被告以外之人（包括證人、鑑定人
      、告訴人、被害人及共同被告等）所為之偵查筆錄，或被
      告以外之人向檢察官所提之書面陳述，性質上均屬傳聞證
      據。惟現階段刑事訴訟法規定檢察官代表國家偵查犯罪、
      實施公訴，依法其有訊問被告、證人及鑑定人之權，證人
      、鑑定人且須具結，而實務運作時，檢察官偵查中向被告
      以外之人所取得之陳述，原則上均能遵守法律規定，不致
      違法取供，其可信度極高，職是，被告以外之人前於偵查
      中已具結而為證述，除反對該項供述得具有證據能力之一
      方，已釋明「顯有不可信之情況」之理由外，不宜以該證
      人未能於審判中接受他造之反對詰問為由，即遽指該證人
      於偵查中之陳述不具證據能力。查本件證人辛○○○、李
      Ｏ鍾、陳Ｏ勛、邱Ｏ軒、馮世宏、甲○○、己○、丙○○
      於檢察官偵查中所為之陳述，其經依法具結部分，依上開
      說明，該等證人於偵查中具結之證述即有證據能力。
  二、被告以外之人於審判外之言詞或書面陳述，除法律有規定
      者外，不得作為證據；被告以外之人於審判外之陳述，雖
      不符刑事訴訟法第159 條之1 至之4 之規定，然經當事人
      於審判程序同意作為證據，法院審酌該言詞陳述或書面陳
      述作成時之情況，認為適當者，亦得為證據；刑事訴訟法
      第159 條第1 項、第159 條之5 第1 項分別定有明文。本
      判決認定事實所引用之證據資料，除原已符合刑事訴訟法
      第159 條之1 至第159 條之4 ，及法律另有規定等傳聞法
      則例外規定得作為證據以外；其餘並非公務員違背法定程
      序所取得，檢察官、被告甲○○、己○、丙○○及辯護人
      於本院均同意作為認定事實之證據，且審酌各該證人或書
      面陳述作成時之情況，並無違法不當或證明力明顯過低之
      瑕疵，認為以之作為證據為適當，均得作為證據。
  三、末按傳聞法則係針對於被告以外之人於審判外之言詞或書
      面陳述所規範之證據法則，換言之「傳聞證據」係指「審
      判外」所為之「陳述或所發生之敘述性動作」，而提出於
      法庭用來證明該敘述事項之真實性之證據。因此，如非被
      告以外之人於審判外以言詞或書面所為之供述證據，即無
      傳聞法則之適用。卷附扣案物品等照片，係利用光學、機
      械之方式，對於所拍攝內容所為忠實且正確之記錄；卷附
      行動電話0000000000號之通聯紀錄資料，係該電話之持用
      人於發話、受話時，電腦機器直接作成之電磁紀錄，再列
      印所得之結果，過程中並無涉入人為知覺、記憶過程之錯
      誤危險，性質上均非供述證據，故無刑事訴訟法第159 條
      第1 項規定之適用，附此敘明。
貳、實體部分：
  一、被告甲○○、己○、丙○○共同詐欺取財（即事實一）部
      分：
      訊據被告甲○○、己○、丙○○對於前揭其等加入陳以哲
      及綽號「小寶」、「胖哥」等人所屬詐欺集團，並分別於
      98年12月1 日共同駕駛不詳車號之車輛前往向被害人辛○○○詐取金錢60萬元得逞，及於同年月18日駕駛車號0000
      -00 號自用小客車前往向被害人庚○○取款時，因庚○○
      已查覺有異並報警前來埋伏，致遭警當場查獲而未能得逞
      等情，迭據其等分別於警詢、偵查及本院審理中均直承不
      諱，核與證人即被害人辛○○○證述其遭詐欺集團來電訛
      騙後，即提領現金60萬元交予前來取款之被告甲○○等人
      （高雄市政府警察局三民第二分局高市警三二分偵字第00
      00000000號卷第118 頁、第119 頁；98年度偵字第16678
      號卷第20頁）及庚○○證稱其接到詐欺集團以電話詐騙後
      ，本欲提領現金交付，然經銀行人員適時提醒並報警處理
      ，嗣並會同警方前往約定地點佯為交付款項，而將下車取
      款之被告甲○○當場逮捕而查獲（高雄市政府警察局三民
      第二分局高市警三二分偵字第0000000000號卷第114 頁、
      第115 頁）互相合，並有該詐欺集團不詳成員所偽造並
      傳真予辛○○○收執之「臺灣台中地方法院檢察署傳票」
      、「臺灣台中地方法院檢察署強制性資產凍結執行書」、
      「台中地方法院地檢署監管科」在卷可稽（高雄市政府警
      察局三民第二分局高市警三二分偵字第0000000000號卷第
      12 0頁至第122 頁；無證據證明被告甲○○、己○、丙○○對以上偽造文書部分知情且未據起訴），及被告甲○○
      尚未提出使用，即為警查獲扣押如附表編號二至編號四所
      示之「臺灣台北地方法院檢察署偵查卷宗封面」、「個人
      資料外洩授權止付申請書」、識別證等件可佐，足認被告
      甲○○、己○、丙○○此部分之自白，應與事實相符，自
      得為認定犯罪之依據。是被告甲○○、己○、丙○○共同
      詐欺取財既遂（辛○○○部分）、詐欺取財未遂（庚○○
      部分）之犯行，均堪予認定，應依法論科。
  二、被告丙○○販賣第三級毒品愷他命（即事實二）部分：
      訊據被告丙○○對其於98年2 月20日20時54分許，接獲綽
      號「小魏」友人之不詳姓名年籍之成年女友以行動電話00
      00000000號撥打其所使用之0000000000號行動電話後，即
      相約於當晚某時許，在臺中市大雅路上某7-11便利超商前
      見面，被告丙○○並當場以1 千5 百元之代價，將重量約
      1 克之愷他命1 小包販售予該名不詳女子；並自該女子處
      收受1 千5 百元等情，迭於警詢、偵查及本院審理時一致
      供認在卷，核與被告丙○○持用之手機門號0000000000號
      與門號0000000000號於98年2 月20日20時54分許之通聯譯
      文：「B ：我，小威（魏）的朋友！昨天那個女生，你現
      在在忙嗎？A ：嘿！怎樣？B ：ㄟ我要拿東西！A ：幾個
      ？B ：3 。A ：3 個喔，喔！好！一五喔！」勾稽互符（
      高雄市政府警察局三民第二分局高市警三二分偵字第0000
      000000號卷第34頁），是被告丙○○與該不詳女子交易愷
      他命之事實，堪予認定。又衡以販賣愷他命雖無公定價格
      ，各次買賣價格應各有差異，或隨供需雙方資力、關係深
      淺、需求數量、貨源充裕與否、販賣者對於資金需求如何
      ，殷切與否，以及政府查緝態度，而為各種不同風險評估
      並機動性調整，其價格標準自非一成不變。況販賣者從各
      種「價差」或「量差」或「純度（如摻入葡萄糖等物）」
      謀取利潤方式，本有差異，然以所圖利益為非法販賣之目
      的，則屬相同。因此，販賣利得除經行為人坦承或其價量
      明確者外，實難究其原委。但依民眾普遍認知愷他命之非
      法交易，向為政府查禁森嚴且重罰不寬貸，衡諸常情，倘
      非有利可圖，絕無甘冒被重罰高度風險之理。從而，舉凡
      有償交易，除足反證其確另基於某種非圖利本意之關係外
      ，通常尚難因無法查悉其買進賣出之差價，而認無營利之
      意思，或阻卻販賣犯行之追訴。據此，亦足推認被告丙○○應有從中賺取差額利潤以牟利之意圖及事實。綜上，被
      告丙○○意圖營利販賣愷他命之犯行，堪予認定，應依法
      論科。
  三、被告己○及丙○○共同轉讓愷他命（即事實三）部分：
      前揭被告己○、丙○○合資購得第三級毒品愷他命後，於
      98年3 月31日下午某時起至翌日中午12時10分間某時許，
      在其友人林昭男位在臺中市○○區○○路0 段00○0 號15
      樓之9 住處內，將其中不詳數量之愷他命無償轉讓予少年
      李Ｏ鍾、陳Ｏ勛、邱Ｏ軒及楊Ｏ寧一同拿取施用之事實，
      業據被告己○、丙○○迭於警詢、偵查及本院審理中均坦
      承不諱，核與證人即毒品受讓人李Ｏ鍾、陳Ｏ勛、邱Ｏ軒
      及楊Ｏ寧於警詢或偵查中證述其等免費施用被告己○、丙○○提供之愷他命等節大致相符，且證人李Ｏ鍾、陳Ｏ勛
      、邱Ｏ軒及楊Ｏ寧於98年4 月1 日中午12時10分許，在上
      述林昭男住處為警查獲後採尿送驗結果，均驗呈「去甲基
      愷他命」、「愷他命」陽性反應，有尿液採證代碼對照表
      及高雄市立凱旋醫院出具之濫用藥物尿液檢驗報告在卷可
      證（高雄市政府警察局三民第二分局高市警三二分偵字第
      0000000000號卷第121 頁至第129 頁），亦足佐認證人李
      Ｏ鍾、陳Ｏ勛、邱Ｏ軒及楊Ｏ寧有於上述時、地施用愷他
      命乙情，堪信被告己○、丙○○此部分之自白，應與事實
      相符，自得為認定犯罪之依據。是被告己○、丙○○共同
      轉讓第三級毒品愷他命之犯行，堪予認定，應依法論科。
  四、論罪科刑：
    (一)詐欺部分：
      核被告甲○○、己○、丙○○參加詐欺集團並擔任向被害
      人辛○○○、庚○○取款之工作（即事實一部分），所為
      均分別係犯刑法第339 條第1 項之詐欺取財既遂罪（被害
      人辛○○○部分）、同法第339 條第3 項、第1 項之詐欺
      取財未遂罪（被害人庚○○部分）。被告甲○○、己○、
      丙○○與陳以哲、綽號「小寶」、「胖哥」暨其等所屬詐
      欺集團之不詳成員就以上犯行，均互有犯意聯絡及行為分
      擔，各應論以共同正犯。又詐騙被害人庚○○部分，係已
      著手於犯罪行為之實施，惟並未取得任何財物或利益，爰
      均依刑法第25條第2 項之規定減輕其刑。再者，被告甲○○有如事實欄一所載前案科刑及執行紀錄，有臺灣高等法
      院被告前案紀錄表可按，其於有期徒刑執行完畢後5 年以
      內，故意再犯本件有期徒刑以上之2 罪，均為累犯，各應
      依刑法第47條第1 項之規定，加重其刑（其中詐欺取財未
      遂部分，因同有加減事由，應先加後減之）。
    (二)毒品部分：
      按愷他命係毒品危害防制條例第2 條第2 項第3 款所稱之
      第三級毒品，是核被告丙○○販賣愷他命予不詳成年女子
      （即事實二），所為係犯毒品危害防制條例第4 條第3 項
      之販賣第三級毒品罪；被告己○、丙○○將其等合資購得
      之愷他命無償提供予少年李Ｏ鍾、陳Ｏ勛、邱Ｏ軒及楊Ｏ
      寧一同施用（事實三部分），所為均係犯毒品危害防制條
      例第8 條第3 項之轉讓第三級毒品罪（因被告己○、丙○○所轉讓之第三級毒品未扣案，無法測得實際重量，依「
      罪證有疑，利歸被告」之證據法則，尚難認被告己○、丙○○所轉讓之愷他命淨重已逾「轉讓毒品加重其刑之數量
      標準」第2 條第1 項第3 款規定之數量標準即20公克以上
      ，故無庸依毒品危害防制條例第8 條第6 項加重其刑）。
      至公訴意旨雖認被告己○、丙○○轉讓愷他命予未成年人
      ，應依毒品危害防制條例第9 條規定加重其刑，然被告己○、丙○○轉讓愷他命行為時，均尚未成年（年滿20歲）
      ，有其等之年籍資料在卷可查，自不符毒品危害防制條例
      第9 條所定行為人須為「成年人」之要件，公訴意旨認有
      該加重其刑規定之適用，容有誤會，併此敘明。被告己○
      、丙○○就轉讓第三級毒品愷他命之犯行，互有犯意聯絡
      及行為分擔，應論以共同正犯。又被告己○、丙○○共同
      轉讓第三級毒品及被告丙○○販賣第三級毒品之行為後，
      毒品危害防制條例於98年5 月20日修正公布，同年11月20
      日生效，其中第17條於修正後，於第2 項增列自白減輕其
      刑之規定，因被告己○、丙○○均於偵查及審判中自白以
      上犯罪，是縱然被告丙○○販賣第三級毒品部分，同條例
      第4 條第3 項修正後提高得併科之罰金數額至7 百萬元而
      對被告不利，然經整體綜合比較，仍以修正後法律對其等
      較為有利，自應一體適用修正後之毒品危害防制條例規定
      處斷，故爰依修正後毒品危害防制條例第17條第2 項，就
      被告己○於偵查及審判中所自白之轉讓第三級毒品犯行、
      被告丙○○所自白之販賣及轉讓第三級毒品犯行，均應依
      法減輕其刑。
    (三)以上被告甲○○所犯詐欺取財既遂、詐欺取財未遂等2 罪
      ；被告己○所犯詐欺取財既遂、詐欺取財未遂及轉讓第三
      級毒品等3 罪；被告丙○○所犯詐欺取財既遂、詐欺取財
      未遂、轉讓第三級毒品及販賣第三級毒品等4 罪，均犯意
      各別，行為互殊，應予分論併罰。爰審酌被告甲○○、己○、丙○○明知陳以哲、「小寶」、「胖哥」等人係詐欺
      集團成員，對社會治安危害甚鉅，竟仍參加其等所屬之詐
      欺集團並擔任向被害人取款之工作，且其手法係以司法機
      關偵查案件為幌取信被害人，進而詐取財物，除侵害被害
      人之財產法益之外，亦嚴重斲傷民眾對司法機關之信賴，
      其等行為實屬可議；另被告己○、丙○○深知毒品危害人
      體健康甚鉅，不僅造成他人身體之自我傷害，社會亦因施
      用愷他命人口增加，而減損勞動生產力，提高社會成本，
      對於社會危害亦鉅，竟恣意轉讓愷他命予未成年人施用，
      且被告丙○○甚為圖一己私利而販賣愷他命，殘害國民身
      心健康，助長社會濫用毒品風氣，所為亦應嚴懲，惟念及
      其等犯後始終坦承犯行，態度良好，頗見悔意，及被害人
      辛○○○受騙損失金額60萬元、被害人庚○○受騙後因及
      時發覺有異而未有金錢損失，被告己○、丙○○轉讓愷他
      命數量非鉅，被告丙○○販賣愷他命之數量及獲利亦非甚
      多等一切情狀，分別量處被告甲○○有期徒刑8 月（詐欺
      取財既遂）、有期徒刑4 月（詐欺取財未遂），並定其應
      執行刑有期徒刑10月；被告己○有期徒刑7 月（詐欺取財
      既遂）、有期徒刑3 月（詐欺取財未遂）、有期徒刑3 月
      （轉讓第三級毒品），並定其應執行刑有期徒刑10月；被
      告丙○○有期徒刑7 月（詐欺取財既遂）、有期徒刑3 月
      （詐欺取財未遂）、有期徒刑3 月（轉讓第三級毒品）、
      有期徒刑2 年8 月（販賣第三級毒品），並定應執行刑為
      有期徒刑3 年2 月，以資儆懲。
    (四)沒收：
      1.扣案如附表編號一所示手機1 支（內插門號0000000000
        號SIM 卡1 張），係該詐欺集團提供予被告甲○○作為
        聯絡以上兩次詐欺取財事宜所用之物，業據被告甲○○
        供述明確（高雄市政府警察局三民第二分局高市警三二
        分偵字第0000000000號卷第14頁、第33頁），堪認係該
        詐欺集團所有，供本件犯罪所用之物，爰依刑法第38條
        第1 項第2 款規定及共犯責任共同原則，於被告甲○○
        、己○、丙○○以上所犯各該詐欺取財罪刑項下諭知沒
        收；如附表編號二至編號四所示之文件或證件，係詐欺
        集團成員「胖哥」交予被告甲○○等人，欲由被告甲○○向被害人庚○○取款時，持交予該被害人所用等情，
        亦據被告己○、甲○○分別供陳在卷（98年度偵字第10
        694 號卷第90頁；97年度偵字第35237 號卷第5 頁、第
        6 頁），惟該等文件或證件於被告甲○○持交予被害人
        庚○○前即為警查獲，已如前述，故應認以上文件或證
        件係該詐欺集團所有，預備供詐欺庚○○犯罪所用之物
        ，亦爰依刑法第38條第1 項第2 款規定及共犯責任共同
        原則，各於被告甲○○、己○、丙○○對庚○○所犯之
        詐欺取財未遂罪刑項下諭知沒收；至附表其餘編號所示
        之物及被告甲○○裝置物品所用之黑色手提袋及牛皮紙
        袋，均核與被告甲○○、己○、丙○○本件詐欺取財犯
        行無直接關聯，爰不併予諭知沒收，附此敘明。
      2.被告丙○○販賣愷他命所得之金錢1 千5 百元，係其犯
        罪所得財物，應依毒品危害防制條例第19條第1 項之規
        定，宣告沒收之，如全部或一部不能沒收時，以其財產
        抵償之。至未扣案之被告丙○○持與販毒對象聯絡用之
        門號0000000000號手機，係丙○○之母所申請，業據被
        告丙○○供陳在卷（高雄市政府警察局三民第二分局高
        市警三二分偵字第0000000000號卷第13頁），故非被告
        丙○○所有，爰不併予宣告沒收，附此敘明。
      3.另被告己○遭查獲所扣押之捲煙及手機各1 支，均核與
        其轉讓愷他命之犯行無涉，且無證據證明係違禁物，爰
        不併予諭知沒收，併此敘明。
據上論斷，應依刑事訴訟法第299 條第1 項前段，毒品危害防制
條例第4 條第3 項、第8 條第3 項、第17條第2 項、第19條第1
項，刑法第2 條第1 項前段、第11條、第28條、第339 條第1 項
、第3 項、第25條第2 項、第47條第1 項、第51條第5 款、第38
條第1 項第2 款，刑法施行法第1 條之1 第1 項、第2 項前段，
判決如主文。
本案經檢察官丁○○到庭執行職務。
中    華    民    國    99    年    3     月     4    日
                  刑事第八庭  審判長法  官  王伯文
                  
                                    法  官  林建鼎

                                    法  官  蔣志宗
以上正本證明與原本無異。
如不服本判決應於收受送達後10日內向本院提出上訴書狀，並應
敘述具體理由；如未敘述上訴理由者，應於上訴期間屆滿後20日
內向本院補提理由書（均須按他造當事人之人數附繕本）「切勿
逕送上級法院」。
中    華    民    國    99    年    3     月    4     日
                                    書記官  李崑良

附錄本件論罪科刑之法條：
毒品危害防制條例第4 條第3項
製造、運輸、販賣第三級毒品者，處 5 年以上有期徒刑，得併
科新臺幣 7 百萬元以下罰金。

毒品危害防制條例第8條第3項
轉讓第三級毒品者，處3 年以下有期徒刑，得併科新臺幣30 萬
元以下罰金。

刑法第339條第1項、第3項
意圖為自己或第三人不法之所有，以詐術使人將本人或第三人之
物交付者，處5 年以下有期徒刑、拘役或科或併科1 千元以下罰
金。
前二項之未遂犯罰之。

刑法施行法第1 條之1
中華民國94年1 月7 日刑法修正施行後，刑法分則編所定罰金之
貨幣單位為新臺幣。
94年1 月7 日刑法修正時，刑法分則編未修正之條文定有罰金者
，自94年1 月7 日刑法修正施行後，就其所定數額提高為30倍。
但72年6 月26日至94年1 月7 日新增或修正之條文，就其所定數
額提高為3倍。 
  ┌───────────────────────────────────────────────────┐
  │附表（甲○○向被害人庚○○取款時為警查獲扣押之物）                                                    │
  ├──┬──────────┬────┬─────────────────────┬──────────┤
  │編號│   扣 案 物 名 稱   │ 數量   │  說  明                                  │是否沒收及依據      │
  ├──┼──────────┼────┼─────────────────────┼──────────┤
  │ 一 │手機（內插0000000000│ 1支    │為該詐欺集團所有，並提供予甲○○作為聯絡本│依刑法第38條第1 項第│
  │    │號SIM 卡1 張）      │        │件詐欺取財事宜所用之物。                  │2 款及共犯責任共同原│
  │    │                    │        │                                          │則，各於甲○○、己○│
  │    │                    │        │                                          │、丙○○所犯兩次詐欺│
  │    │                    │        │                                          │取財罪刑項下沒收    │
  ├──┼──────────┼────┼─────────────────────┼──────────┤
  │ 二 │「臺灣台北地方法院檢│ 1張    │為該詐欺集團所有，並交由甲○○、己○、張若│依刑法第38條第1 項第│
  │    │察署偵查卷宗」封面  │        │梵預備供作向被害人庚○○詐欺取財之用。    │2 款及共犯責任共同原│
  │    │                    │        │                                          │則，各於甲○○、己○│
  │    │                    │        │                                          │、丙○○所犯詐欺取財│
  │    │                    │        │                                          │未遂罪刑項下沒收    │
  ├──┼──────────┼────┼─────────────────────┼──────────┤
  │ 三 │「個人資料外洩授權止│ 1張    │為該詐欺集團所有，並交由甲○○、己○、張若│依刑法第38條第1 項第│
  │    │付授權書」          │        │梵預備供作向被害人庚○○詐欺取財之用。    │2 款及共犯責任共同原│
  │    │                    │        │                                          │則，各於甲○○、己○│
  │    │                    │        │                                          │、丙○○所犯詐欺取財│
  │    │                    │        │                                          │未遂罪刑項下沒收    │
  ├──┼──────────┼────┼─────────────────────┼──────────┤
  │ 四 │「臺灣省法務部行政執│ 1張    │為該詐欺集團所有，並交由甲○○、己○、張若│依刑法第38條第1 項第│
  │    │行署監管科書記官識別│        │梵預備供作向被害人庚○○詐欺取財之用。    │2 款及共犯責任共同原│
  │    │證（姓名林哲安）」  │        │                                          │則，各於甲○○、己○│
  │    │                    │        │                                          │、丙○○所犯詐欺取財│
  │    │                    │        │                                          │未遂罪刑項下沒收    │
  ├──┼──────────┼────┼─────────────────────┼──────────┤
  │ 五 │「臺灣省法務部行政執│ 共3張  │與本件甲○○、己○、丙○○之犯罪均無關。  │不沒收              │
  │    │行署監管科書記官識別│        │                                          │                    │
  │    │證」（姓名張明文、李│        │                                          │                    │
  │    │建成、林文銘）」    │        │                                          │                    │
  ├──┼──────────┼────┼─────────────────────┼──────────┤
  │ 六 │「臺灣省台北檢察署印│ 1枚    │與本件甲○○、己○、丙○○之犯罪均無關。  │不沒收              │
  │    │」                  │        │                                          │                    │
  ├──┼──────────┼────┼─────────────────────┼──────────┤
  │ 七 │紅色印台            │ 1個    │與本件甲○○、己○、丙○○之犯罪均無關。  │不沒收              │
  │    │                    │        │                                          │                    │
  └──┴──────────┴────┴─────────────────────┴──────────┘

司法院資訊處製作；財團法人民間司法改革基金會備份。
